【裁判字號】    97,抗,113
【裁判日期】    970201
【裁判案由】    聲請減刑及定應執行刑
【裁判全文】
臺灣高等法院刑事裁定                   97年度抗字第113號
抗  告  人  甲○○
即受刑  人
上列抗告人因聲請減刑及定應執行刑案件，不服臺灣新竹地方法
院中華民國96年12月11日裁定（96年度聲減字第2877號），提起
抗告，本院裁定如下：
    主  文
抗告駁回。
    理  由
一、原審裁定略以：「(一)、聲請意旨略以：受刑人甲○○於附表
    （聲請書附表誤載業經更正，詳如附表）所列日期犯妨害兵
    役、共同行使偽造公文書等罪，分別經判處如附表所列之刑
    確定在案，茲以其所犯如附表編號一所列之罪，犯罪時間在
    民國（下同）96年 4月24日以前，所犯為妨害兵役治罪條例
    第10條第3項、第 1項第3款、第6條第1項等罪，合於減刑條
    件，而附表編號二所列之罪，業經95年度訴字第 645號判決
    減刑確定在案，又附表編號一、二所列二罪，合於定應執行
    刑規定。爰聲請就附表編號一所列之罪予以減刑，並就附表
    編號一、二所列二罪定其應執行之刑等語。(二)、經核尚無不
    合，應予准許，爰依中華民國九十六年罪犯減刑條例第 2條
    第1項第3款、第8條第3項、第10條第 1項、第12條，刑法第
    11條前段、第2條第1項前段、第53條，修正前刑法第51條第
    5 款，裁定甲○○所犯如附表編號一所列之罪，減為有期徒
    刑壹月又拾伍日，與附表編號二所列之罪已減之刑，應執行
    有期徒刑捌月」。
二、抗告意旨略以：「臺灣新竹地方法院96年度聲減字第2877號
    裁定，．‥應執行有期徒刑八月。抗告人於97年1月9日收受
    裁定正本，不服該裁定，特於法定期間內提起抗告，請撤銷
    原裁定，更為適當裁定。查臺灣新竹地方法院96年度聲減字
    第2877號裁定係將聲請人之95年苗簡字第 751號妨害兵役治
    罪條例判刑一月又十五日、95年度訴字第 645號偽造文書判
    刑六月又十五日）合併為有期徒刑八月；惟查，95年苗簡字
    第 751號妨害兵役治罪條例案件，聲請人業已於苗栗地檢95
    年度執字第2133號執行完畢，裁定又將其合併執行，係與法
    未符」等語。
三、經查：
(一)、按裁判確定前犯數罪者，併合處罰之。又數罪併罰宣告多數
    有期徒刑者，於各刑中之最長期以上，各刑合併之刑期以下
    ，定其刑期。分別為刑法第50條、第51條第 5款所明定。易
    言之，被告所犯數罪，如合於併合處罰之規定，縱其中一罪
    已執行完畢，仍應依刑法第51條之規定，定其應執行刑（最
    高法院47年臺抗字第41號裁定參照）。次按二裁判以上所宣
    告之數罪，均在裁判確定前所犯者，應依刑法第51條之規定
    ，定其應執行之刑，刑法第53條定有明文。故應依刑法第53
    條定其應執行之有期徒刑、拘役、罰金刑時，該案犯罪事實
    最後判決之法院之檢察官，應就全部合於定執行刑之數罪，
    聲請該法院裁定之。次按被告犯應併合處罰之數罪，經法院
    以判決或裁定定其數罪之應執行刑確定者，該數罪是否執行
    完畢，均係以所定之應執行刑全部執行完畢為斷。其在定應
    執行刑之前已先執行之有期徒刑之罪，因嗣後與他罪合併定
    應執行刑，而由檢察官換發執行指揮書執行應執行刑，是其
    前已執行之有期徒刑部分，僅應予扣除，該罪宣告之刑不能
    認為已執行完畢（90年度台抗字第371號、93年度台非字第
    289號判決參照）。
(二)、本件受刑人甲○○所犯附表編號一、二之犯罪合於併罰規定
    ，原審依法就附表編號一所列之罪依96年罪犯減刑條例規定
    裁減後，與附表編號二所列之罪（業經原審以95年度訴字第
    64 5號判決減刑確定在案），認為合於定應執行刑規定，依
    上列條文規定合併定應執行刑，核無不合。
(三)、抗告意旨以附表編號一所列之犯罪業經執行完畢不合於減刑
    及定執行刑云云，而指摘原裁定不當，為無理由，應予駁回
    。至其前已繳納之罰金，於將來執行時，應如何折抵係屬執
    行程序，非本院職權，爰併予敘明。
四、據上論結，應依刑事訴訟法第412條，裁定如主文。
中    華    民    國    97    年    2     月     1    日
                  刑事第十二庭  審判長法  官  蔡永昌
                                      法  官  陳榮和
                                      法  官  施俊堯
以上正本證明與原本無異。
不得再抗告。
                                      書記官  顧哲瑜
中    華    民    國    97    年    2     月    1     日


司法院資訊處製作；財團法人民間司法改革基金會備份。
